臺灣板橋地方法院刑事判決　　　　　　　95年度訴字第507號
公　訴　人　臺灣板橋地方法院檢察署檢察官
被　　　告　乙○○
上列被告因違反毒品危害防制條例案件，經檢察官提起公訴〔９
４年度毒偵緝字第５３４號、９５年度毒偵字第４２０號〕；本
院合議庭裁定行簡式審判程序，茲判決如下：
    主  文
乙○○連續施用第壹級毒品，累犯，處有期徒刑壹年，扣案如附
表貳編號一所示物品，沒收銷燬之；又連續施用第貳級毒品，累
犯，處有期徒刑柒月，扣案如附表壹編號一、附表貳編號二、三
所示物品，沒收銷燬之，扣案如附表壹編號二、附表貳編號四所
示物品，均沒收；應執行有期徒刑壹年肆月，扣案如附表壹編號
一、附表貳編號一、二、三所示物品，沒收銷燬之，扣案如附表
壹編號二、附表貳編號四所示物品，均沒收。
　　事　實
壹、乙○○前於〔一〕民國〔下同〕８２年間，因違反修正前肅
    清煙毒條例等案〔臺灣士林地方法院檢察署８２年度偵字第
    ９９６４號〕，經臺灣高等法院以８３年度上訴字第５９３
    ２號刑事判決，就其違反修正前麻醉藥品管理條例、修正前
    肅清煙毒條例等罪，依序判處有期徒刑陸月、有期徒刑參年
    壹拾月，並定應執行刑為有期徒刑肆年確定。〔二〕８３年
    間，因違反修正前肅清煙毒條例等案〔臺灣士林地方法院檢
    察署８３年度偵字第１１４６０號〕，經臺灣高等法院以８
    ５年度上訴字第４４２７號刑事判決，判處有期徒刑肆年確
    定，並與上列〔一〕所示有期徒刑接續執行，嗣於８７年９
    月２４日縮短刑期假釋出監〔原假釋縮刑期滿日為９１年７
    月４日〕。〔三〕８８年間，因施用毒品案〔臺灣板橋地方
    法院檢察署８８年度偵字第４１２９號〕，經依本院裁定送
    勒戒處所觀察、勒戒後，認無繼續施用毒品之傾向，於８８
    年５月１２日出勒戒所，復經臺灣板橋地方法院檢察署檢察
    官以８８年度偵字第４１２９號處分不起訴確定。〔四〕８
    ８年間，復因施用毒品案〔臺灣板橋地方法院檢察署８８年
    度毒偵緝字第３２７號〕，再經本院裁定送勒戒處所觀察、
    勒戒後，認有繼續施用毒品之傾向，經裁定送戒治處所強制
    戒治，嗣於８９年１０月２４日停止戒治出所〔指揮書執畢
    日期為８９年１２月７日〕，期滿未經撤銷，視為強制戒治
    期滿；另經公訴人提起公訴，經本院判處有期徒刑肆月，如
    易科罰金，以銀元參佰元折算壹日確定。〔五〕８８年間，
    因竊盜等案〔臺灣板橋地方法院檢察署８８年度偵字第２４
    ６３４號〕，經本院就其竊盜、侵占等罪，依序判處有期徒
    刑參月，如易科罰金，以銀元參佰元折算壹日確定、罰金銀
    元貳仟元，如易服勞役，以銀元參佰元折算壹日確定。其中
    侵占罪部分，業於９４年４月４日執行完畢。〔六〕８９年
    間，因恐嚇取財案〔臺灣板橋地方法院檢察署８９年度偵字
    第５４８０號〕，經本院判處有期徒刑壹拾月，並與上列〔
    四〕施用毒品、〔五〕竊盜犯行，更定執行刑為有期徒刑壹
    年貳月。〔七〕上列〔二〕所示假釋經撤銷確定，殘刑有期
    徒刑參年玖月壹拾陸日與上列〔六〕所定徒刑接續執行，嗣
    於９４年３月２９日縮短刑期假釋出監〔原假釋縮刑期滿日
    為９４年６月１６日〕。嗣經撤銷假釋確定，殘刑有期徒刑
    貳月壹拾捌日，於９４年１２月１８日縮刑期滿執行完畢。
貳、乙○○未見悔悟，於事實欄壹之〔四〕所示觀察、勒戒、強
    制戒治處分執行完畢釋放後，伍年內，復〔一〕基於施用第
    壹級毒品之概括犯意，自９４年７月間之某日起，至同年１
    ０月１日凌晨０時４０分許為警查獲時止，先後在臺北縣中
    和市○○街８９巷４弄１３號頂樓加蓋之住處房間、臺北縣
    板橋市○○路１３號６樓住處、臺北縣中和市○○路之公園
    廁所、臺北縣土城市環河公園等地，連續施用第壹級毒品海
    洛因多次。〔二〕基於施用第貳級毒之概括犯意，自９４年
    ７月間之某日起，至同年１０月１日凌晨０時４０分許為警
    查獲時止，先後在臺北縣中和市○○街８９巷４弄１３號頂
    樓加蓋之住處房間、臺北縣板橋市○○路１３號６樓住處、
    臺北縣中和市○○路之公園廁所、臺北縣土城市環河公園等
    地，連續施用第貳級毒品安非他命、甲基安非他命多次，暨
    於９４年７月５日生日時及其後貳日，在臺北縣中和市○○
    街８９巷４弄１３號頂樓加蓋之住處房間，先後將第貳級毒
    品大麻放入香煙內施用方式，連續施用第貳級毒品大麻貳次
    。
參、嗣先後於〔一〕９４年８月９日下午２時３０分許，在臺北
    縣中和市○○街８９巷４弄１３號頂樓加蓋之住處，經警持
    搜索票查獲，並扣得附表壹編號一所示第貳級毒品安非他命
    貳包〔合計毛重參點捌公克、淨重參點貳公克〕，附表壹編
    號二所示暨乙○○所有供其施用第貳級毒品所用之物。〔二
    〕９４年１０月１日凌晨０時４０分許，在臺北縣土城市○
    ○路與金城路口，經警查獲，並扣得附表貳編號一、編號二
    、編號三所示第壹級毒品海洛因、第貳級毒品安非他命、第
    貳級毒品大麻各壹包，暨附表貳編號四所示乙○○所有供其
    施用第貳級毒品所用之物。
肆、案經臺北市政府警察局北投分局及臺北縣政府警察局土城分
    局報告臺灣板橋地方法院檢察署檢察官偵查起訴。
    理　由
壹、上揭事實，業據被告坦承不諱〔參見本院審判筆錄〕，被告
    到案後，經警分採集尿液檢體，送驗後分別檢出安非他命類
    甲基安非他命類陽性、鴉片類陽性反應、安非他命類、鴉片
    類陽性反應，此有臺灣檢驗科技股份有限公司出具檢體編號
    ００１２４１號之濫用藥物尿液檢驗報告、臺北市政府警察
    局北投分局查獲煙毒麻藥案件尿液送驗記錄簿〔附臺灣板橋
    地方法院檢察署９４年度毒偵字第４４１５號卷第１０２頁
    、第１０３頁〕、臺灣檢驗科技股份有限公司出具檢體編號
    0000000000－0號之濫用藥物尿液檢驗報告、臺
    北縣政府警察局土城分局偵辦毒品案尿液編號及姓名對照表
    〔附臺灣板橋地方法院檢察署９４年度毒偵字第５７９９號
    卷第１８頁、第８２頁〕足稽，復有扣案如附表壹、貳所示
    物品、臺灣高等法院被告前案紀錄表等足佐；扣案如附表壹
    編號一、附表貳編號一、編號二、編號三所示物品，分別係
    第貳級毒品安非他命、第壹級毒品海洛因、第貳級毒品大麻
    ，有臺北市政府警察局北投分局查獲涉嫌毒品危害防制條例
    初步鑑驗報告單〔附９４年度毒偵字第４４１５號卷第４０
    頁〕、法務部調查局９４年１２月１９日調科壹字第０６０
    ０１０７５５號、９４年１２月１９日調科壹字第０６００
    １０７５６號鑑定通知書各１紙〔附９５年度毒偵字第４２
    ０號卷第１７、第１８頁〕足佐，堪認被告自白情節，與事
    實相符，足為認定上揭事實之依據；且查：〔一〕被告雖主
    張渠偶而將安非他命與海洛因混在一起用〔參見本院９６年
    １月３１日審判筆錄第６頁〕，但無積極確切之事證供調查
　　審酌，所主張上情，即難遽信。〔二〕被告於本院審理時自
  　白：「有〔施用大麻〕，施用過二次。一次是９４年７月５
    日生日時、另一次是隔二天的時候，施用的地點也是在民享
    街住處。後來將大麻放著就忘了。是放入香煙內施用。」〔
    參見本院９６年１月３１日審判筆錄第４頁〕，復有扣案大
    麻足佐，亦見被告確有施用第貳級毒品大麻之犯行，爰認定
    如事實欄；本件事證明確，被告犯行堪予認定。
貳、被告為事實欄所示行為後，刑法業經　總統於９４年２月２
    日以總統華總一義字第０９４０００１４９０１號令修正公
    布第１～３、５、１０、１１、１５、１６、１９、２５～
    ２７、第四章章名、２８～３１、３３～３８、４０～４２
    、４６、４７、４９、５１、５５、５７～５９、６１～６
    ５、６７、６８、７４～８０、８３～９０、９１－１、９
    ３、９６、９８、９９、１５７、１８２、２２０、２２２
    、２２５、２２９－１、２３１、２３１－１、２９６－１
    、２９７、３１５－１、３１５－２、３１６、３４１、３
    ４３條條文；增訂第４０－１、７５－１條條文；刪除第５
    ６、８１、９４、９７、２６７、３２２、３２７、３３１
    、３４０、３４５、３５０條條文；並自９５年７月１日施
    行。現行刑法第２條第１項規定：「行為後法律有變更者，
    適用行為時之法律。但行為後之法律有利於行為人者，適用
    最有利於行為人之法律。」，其中〔一〕行為時刑法第５６
    條規定：「連續數行為而犯同一之罪名者，以一罪論。但得
    加重其刑至二分之一。」。現行刑法業將刑法第５６條刪除
    ；比較新、舊法律，行為後之法律不利於行為人。〔二〕行
　　為時刑法第４７條規定：「受有期徒刑之執行完畢，或受無
  　期徒刑或有期徒刑一部之執行而赦免後，五年以內再犯有期
    徒刑以上之罪者，為累犯，加重本刑至二分之一。」。現行
    刑法第４７條第１項規定：「受徒刑之執行完畢，或一部之
    執行而赦免後，伍年以內故意再犯有期徒刑以上之罪者，為
    累犯，加重本刑至二分之一。」；對於行為時、裁判時均構
    成累犯之行為人而言，新法非有利於行為人。〔三〕行為時
　　刑法第５１條第５款規定：「宣告多數有期徒刑者，於各刑
  　中之最長期以上，各刑合併之刑期以下，定其刑期。但不得
    逾二十年。」。現行刑法第５１條第５款規定：「宣告多數
    有期徒刑者，於各刑中之最長期以上，各刑合併之刑期以下
    ，定其刑期。但不得逾三十年。」；比較修正前、後法律，
    新法非有利於行為人。〔四〕現行刑法第５７條之規定，為
    法院就刑之裁量及酌減審認標準見解之明文化，非屬法律變
    更〔最高法院９５年第８次刑事庭會議決議意旨參照〕。
參、核被告所為，係犯毒品危害防制條例第１０條第１項之施用
    第壹級毒品罪，同法條第２項之施用第貳級毒品罪；其因施
    用而持有第壹級毒品海洛因、第貳級毒品甲基安非他命、安
    非他命及大麻之低度行為，依序為施用第壹級毒品海洛因、
    施用第貳級毒品甲基安非他命、安非他命、大麻之高度行為
    所吸收，均不另論罪；被告先後多次施用第壹級毒品海洛因
    、先後多次施用第貳級毒品安非他命、甲基安非他命、大麻
    犯行，各時間緊接，犯罪構成要件相同，顯係基於概括犯意
    反覆為之，依修正前刑法第５６條連續犯之規定，依序論以
    施用第壹級毒品、第貳級毒品壹罪，並均加重其刑；被告所
    為事實欄貳所示犯行，逾起訴書所訴「『９４年８月９日』
    及同年１０月１日為警查獲前２６小時內某時，在『臺北縣
    中和市某處公園廁所內及不詳處所』，施用『第壹級毒品海
    洛因貳次』；另基於施用第貳級毒品甲基安非他命之概括犯
    意，自『９４年７月間某日起至９４年９月３０日止』，連
    續在『臺北縣板橋市○○路１３號６樓住處』等處，施用『
    第貳級毒品甲基安非他命多次』」部分，起訴書雖未敘及，
    惟與起訴部份有連續犯之裁判上一罪之關係，為起訴效力所
    及，本院自得併予審究；本院據被告自白暨前引事證認被告
    係施用第貳級毒品大麻，與公訴意旨認被告涉嫌持有第貳級
    毒品大麻部份，貳者基本事實同一，此部份起訴法條應予變
    更；所犯施用第壹級毒品、第貳級毒品罪，犯意各別，構成
    要件互殊，應分論併罰；被告前曾犯事實欄壹之〔一〕、〔
    二〕、〔四〕、〔六〕，暨事實欄壹之〔五〕所示竊盜之罪
    ，經法院判處徒刑確定，於『９４年１２月１８日』執行完
    畢，此有臺灣高等法院被告前案紀錄表在卷足參，伍年之內
    ，再犯有期徒刑以上之本罪，依累犯之規定，遞加重其刑；
    爰審酌被告犯罪之動機、目的、手段、所致之危害，暨犯罪
    後態度等一切情狀，量處如主文所示之刑，並定其應執行之
    刑。
肆、扣案如附表貳編號一所示海洛因；附表壹編號一、附表貳編
    號二、編號三所示安非他命、大麻，均係查獲之毒品，應依
    毒品危害防制條例第１８條第１項前段規定，分附於所處主
    刑宣告沒收銷燬之；附表壹編號二暨附表貳編號四所示物品
    ，依序係被告所有供其施用第壹級毒品、第貳級毒品所用之
    物，依附於所處主刑諭知沒收；至附表參所示之物，業經被
    告否認為其所有，復經同時查獲之甲○○於偵查中坦承為其
    所有〔見９４年度毒偵字第５７９９號卷第４９頁〕，扣案
    如表肆所示物品，係案外人何勝『源』持有、所有〔參見９
    ４年度毒偵字第４４１５號卷第１５頁、第１６頁〕，爰不
    於本案宣告沒收，附此敘明。
據上論斷，應依刑事訴訟法第２７３條之１第１項、第２９９條
第１項前段、第３００條，毒品危害防制條例第１０條第１項、
第２項、第１８條第１項，刑法第２條第１項前段、第１１條前
段，修正前刑法第５６條、第５５條前段、第４７條、第５１條
第５款、第３８條第１項第２款，判決如主文。
本案經檢察官蔡元仕到庭執行職務。
中　　華　　民　　國　　96　　年　　2 　  月　　14　　日
                  刑事第一庭　審判長法　官  陳恆寬
                                    法　官  張江澤
                                    法　官  陳福來
以上正本證明與原本無異。
如不服本判決應於送達後10日內向本院提出上訴狀。
　　　　　                        　書記官  林兆嘉
中　　華　　民　　國　　96　　年　　2 　　月　　16　　日
附錄本案論罪科刑法條全文：
毒品危害防制條例第十條：
施用第一級毒品者，處六月以上五年以下有期徒刑。
施用第二級毒品者，處三年以下有期徒刑。
附表壹：
┌──┬───────┬──────┬──────────────┐
│編號│    品  名    │   數  量   │   備         註            │
├──┼───────┼──────┼──────────────┤
│ 一 │安非他命      │貳包〔合計毛│一、９４年度毒偵字第４４１５│
│    │              │重參點捌公克│    號扣案。                │
│    │              │、淨重參點貳│二、臺北市政府警察局北投分局│
│    │              │公克〕      │    查獲涉嫌毒品危害防制條例│
│    │              │            │    初步鑑驗報告單附９４年度│
│    │              │            │    毒偵字第４４１５號卷第４│
│    │              │            │    ０頁。                  │
├──┼───────┼──────┼──────────────┤
│ 二 │安非他命吸食器│壹組        │９４年度毒偵字第４４１５號扣│
│    │              │            │案。                        │
└──┴───────┴──────┴──────────────┘
附表貳：
┌──┬───────┬──────┬──────────────┐
│編號│    品  名    │   數  量   │   備         註            │
├──┼───────┼──────┼──────────────┤
│ 一 │海洛因        │壹包〔驗餘淨│一、９４年度毒偵字第５７９９│
│    │              │重零點壹貳公│    號扣案。                │
│    │              │克、空包裝重│二、法務部調查局９４年１２月│
│    │              │零點壹捌公克│    １９日調科壹字第０６００│
│    │              │〕          │    １０７５５號鑑定通知書附│
│    │              │            │    ９５年度毒偵字第４２０號│
│    │              │            │    卷第１８頁。            │
├──┼───────┼──────┼──────────────┤
│ 二 │安非他命      │壹包〔毛重肆│一、９４年度毒偵字第５７９９│
│    │              │點貳公克〕  │    號扣案。                │
├──┼───────┼──────┼──────────────┤
│ 三 │大麻          │壹包〔驗餘淨│一、９４年度毒偵字第５７９９│
│    │              │重零點玖參公│    號扣案。                │
│    │              │克、空包裝重│二、法務部調查局９４年１２月│
│    │              │零點壹捌公克│    １９日調科壹字第０６００│
│    │              │〕          │    １０７５６號鑑定通知書附│
│    │              │            │    ９５年度毒偵字第４２０號│
│    │              │            │    卷第１７頁。            │
├──┼───────┼──────┼──────────────┤
│ 四 │安非他命吸食器│壹組        │９４年度毒偵字第５７９９號扣│
│    │              │            │案。                        │
└──┴───────┴──────┴──────────────┘
附表參：
┌──┬───────┬──────┬──────────────┐
│編號│    品  名    │   數  量   │   備         註            │
├──┼───────┼──────┼──────────────┤
│ 一 │注射針筒      │貳支        │９４年度毒偵字第５７９９號扣│
│    │              │            │案。                        │
└──┴───────┴──────┴──────────────┘
附表肆：
┌──┬───────┬──────┬──────────────┐
│編號│    品  名    │   數  量   │   備         註            │
├──┼───────┼──────┼──────────────┤
│ 一 │海洛因        │壹包〔毛重零│一、９４年度毒偵字第４４１５│
│    │              │點參公克、淨│    號扣案。                │
│    │              │重零點壹公克│二、臺北市政府警察局北投分局│
│    │              │〕          │    查獲涉嫌毒品危害防制條例│
│    │              │            │    初步鑑驗報告單附９４年度│
│    │              │            │    毒偵字第４４１５號卷第３│
│    │              │            │    ９頁。                  │
└──┴───────┴──────┴──────────────┘
